臺灣臺北地方法院交通事件裁定　　　　　　　　　　　九十三年度交聲字第一九號
　　原處分機關　臺北市交通事件裁決所
　　異　議　人　甲○○
　　即受處分人
右列異議人即受處分人因違反道路交通管理處罰條例案件，對於臺北市交通事件裁決
所中華民國九十二年十二月二日所為之處分（原處分案號：北市裁三字第裁二二─Ａ
ＸＸ○三四二二二號），聲明異議，本院裁定如左：
    主      文
異議駁回。
    理      由
一、原處分機關係以：異議人即受處分人甲○○於民國九十二年十月二十五日十七時
　　五十五分許駕駛ＥＰ—二○五六號自用小客車，沿臺北市○○○路東往西行駛至
　　二十七號前往右停靠時，其右側車身與沿同向、同車道行駛之ＣＩＱ—七六三號
　　重型機車左側前頭車身擦撞，致駕駛ＣＩＱ—七六三號重型機車之駕駛人受傷。
    經警舉發，爰依「變換車道前未使用方向燈」、「違反道路交通安全規則肇事致
    人受輕傷」之違規事實，依道路交通管理處罰條例第四十八條第一款及第六十一
    條第三項規定裁處罰鍰新臺幣九百元整及吊扣駕駛執照三個月，並依同條例第六
    十三條第一項第一款記違規點數一點。異議意旨略以：異議人事發當日是沿著臺
    北民生西路外側車道以二十至三十公里之時速前行，當時並沒有打右方向燈，伊
    並不是從內側車道變換至外側車道，伊是一直都行駛在外側車道，想要找個空位
    停一下放朋友下車，結果伊前輪才要往右打就跟對方發生擦撞，且因對方的時速
    比伊的車速快，對方在擦撞後是滑壘出去的，為此不服原處分，請求撤銷云云。
二、按行車遇有變換車道時，應先顯示方向燈光或手勢，道路交通安全安全規則第九
    十一條第六項定有明文；又汽車駕駛人在轉彎或變換車道前，未使用方向燈或不
    注意來、往行人或轉彎前未減速慢行者，處二百元以上六百元以下（新臺幣六百
    元以上一千八百元以下），並記違規點數一點，道路交通管理處罰條例第四十八
    條第一款、第六十三條第三項定有明文。另汽車駕駛人，駕駛汽車違反道路交通
    安全規則，因而肇事致人受傷者，吊扣其駕駛執照三個月至六個月，道路交通管
    理處罰條例第六十三條第一項第一款亦定有明文。
三、經查，異議人甲○○於九十二年十月二十五日十七時五十五分許駕駛車號ＥＰ—
    二○五六號自用小客車沿臺北市○○○路外側車道由東往西方向行駛至二十七號
    前，在變換車道前未使用方向燈，致其小客車右前輪胎、右前葉子板擦撞後方騎
    乘車號ＣＩＱ—七六三號重型機車之駕駛人廖明宏之機車左側，被害人廖明宏倒
    地後因而左膝受有擦、撞傷之事實，有臺北市政府警察局中山分局交通分隊道路
    交通事故補充資料表、道路交通事故現場圖及臺北市政府警察局交通警察大隊交
    通事故分析研判表、事故肇事原因初步分析研判及道路交通事故調查表報告表各
    一份、臺北市政府警察局交通分隊道路交通事故談話紀錄表二份及照片六張在卷
    可憑。依道路交通事故調查報告表所示，異議人駕駛之小客車行駛於外側車道（
    寬四點六公尺），外側車道並未劃分快慢車道，機車刮地痕在外側車道，長零點
    六公尺，距離路面邊線一點八公尺，斜向路面邊線一點七公尺處。再異議人之小
    客車右前輪、右前葉子板有擦撞痕跡，被害人廖明宏之機車左前車頭損壞、左側
    車身有擦痕，有照片六張在卷可憑等情形判斷之，二車於撞擊前應為同向、在同
    一車道（未劃分快慢車道）行駛，被害人駕駛重型機車行駛於在異議人之自用小
    客車右後方。再異議人於警訊中自承被害人是直行車，伊在直行當中要讓朋友下
    車，在未打右側方向燈的狀況下往右靠等情；被害人於警訊中亦指述異議人未打
    方向燈，其閃避不及，致二車發生擦撞，有上開交通事故談話紀錄表二份在卷可
    憑。綜上所述，顯見異議人於變換車道時，未先顯示方向燈光，致肇事而使被害
    人受傷之事實，應堪認定。至異議人雖辯稱其僅欲於路邊暫停一下讓朋友下車云
    云，惟其於行進中，在未劃分快慢車道之處，向右側停靠之行為，仍屬變換車道
    之駕駛行為，須顯示方向燈光使同向後方來車知悉而有所警覺，否則道路交通管
    理規則第九十一條第六項之規範目的，將無以維持，是異議人所辯，並無理由。
    末查，被害人因本件車禍而受有左膝擦、撞傷等傷害，經被害人於警訊中陳明在
    卷，有上開交通談話紀錄表、補充資料表各一份為憑，是異議人違反道路交通安
    全規則第九十一條第六款規定肇事致人受傷之事實，已堪認定。從而，原處分機
    關依違反道路交通管理處罰條例第四十八條第一款、第六十一條第三項、違反道
    路交通管理事件統一裁罰基準表之規定裁處異議人罰鍰九百元及吊扣駕駛執照三
    月，並依同條例第六十三條第一項第一款之規定記違規點數一點，並無違誤。本
    件異議為無理由，自應將其異議駁回。
據上論斷，應依道路交通案件處理辦法第十九條，裁定如主文。
中　　　華　　　民　　　國　　九十三　　年　　　一　　　月　　二十九　　日
                                    臺灣臺北地方法院交通法庭
                                        法  官　楊　晉　佳
右正本證明與原本無異。
如不服本裁定應於送達後五日內向本院提出抗告狀。
                                        書記官　陳　惠　娟
中　　　華　　　民　　　國　　九十三　　年　　　一　　　月　　三十　　　日
